臺灣板橋地方法院民事裁定　九十一年度聲再字第一號
　　再審聲請人　乙○○
　　　　　　　　丙○○
　　再審相對人　甲○○
右當事人間聲請發支付命令事件，再審聲請人對於中華民國八十九年十二月十三日本
院八十九年度促字第五五五二０號確定支付命令，聲請再審，本院裁定如左：
    主　　文
聲請駁回。
聲請程序費用由聲請人負擔。
    理    由
一、聲請再審意旨略以：（一）再審相對人（下稱相對人）因清償債務事件，聲請對
    再審聲請人（下稱聲請人）發支付命令，經鈞院核發八十九年度促字第五五五二
    ０號支付命令，命聲請人給付新台幣（下同）三十八萬四千五百九十四元，惟聲
    請人戶籍雖設在臺北縣三重市○○街一六一巷五號二樓，實際上居住在臺北縣蘆
    洲市○○路一三六號二樓，致該支付命令向聲請人戶籍地送達時，因未會晤聲請
    人而以寄存方式將之留置於臺北縣政府警察局三重分局永福派出所，聲請人無從
    知悉有支付命令情事，故未提出異議，該支付命令遂告確定，對聲請人權益影響
    甚深。（二）按督促程序，如聲請人應為對待給付或支付命令之送達應依公示送
    達為之者，不得行之，民事訴訟法第五百零九條定有明文。查上開支付命令未送
    達於聲請人實際居住地，應有送達不到之情形，理應踐行公示送達程序，相對人
    不得聲請發支付命令；且兩造間有承攬契約存在，除了債權數額有爭議外，亦因
    相對人未完全履行契約義務，聲請人主張有民法第二百六十四條之同時履行抗辯
    權，即相對人負有對待給付，鈞院准予核發支付命令，違反上開規定；再者，相
    對人並未完成聲請人交付之承攬工作，此除有現場照片可證外，只要勘驗施工現
    場亦可證實，相對人應無請求報酬之權利，且兩造曾就前開報酬數額為協議，但
    相對人數次提出之報價單內容卻完全迥異，另有報價單可稽，此事實及證物均因
    相對人聲請核發支付命令致聲請人法主張及提出。為此，爰依民事訴訟法第五百
    零七條準用同法第四百九十六條第一項第一款、第六款、第十三款規定，對上開
    確定之支付命令聲請再審等語。（三）又相對人取得確定支付命令後，即向灣基
    隆地方法院聲請強制執行，經以九十年度執字第一四八一號案件受理，聲請人係
    於民國九十一年一月二十九日收受該院參與分配通知書時，才知悉有支付命令之
    事實，迄聲請人聲請本件再審時間，尚未逾三十日不變期間，程序上合法。
二、按再審之訴，應於三十日不變期間內提起。前項期間，自判決確定時起算，但再
    審理由知悉在後者，自知悉時起算」，民事訴訟法第五百第一項、第二項定有明
    文，而此規定於對已經確定之裁定聲請再審者準用之，同法第五百零七條亦定有
    明文。經查：本件聲請人雖主張相對人取得上開確定支付命令後，即向灣基隆地
    方法院聲請強制執行，經以九十年度執字第一四八一號案件受理，其係於九十一
    年一月二十九日收受該院參與分配通知書時，才知悉有支付命令之事實，迄聲請
    人聲請本件再審時間，尚未逾三十日不變期間，程序上合法等語。惟聲請人於上
    開強制執行事件進行中，曾分別於九十年十月四日、同年十二月三日二度具狀向
    臺灣基隆地方法院民事執行處聲請閱覽卷宗，此經本院調借上開執行事件卷宗核
　　閱屬實，並有民事聲請狀二件附卷可稽，足見聲請人早於九十年十月間已知悉支
　　付命令之再審理由，並非於九十一年一月二十九日收受參與分配通知書時始知悉
　　，其卻遲至九十一年二月七日始聲請本件再審，此有本院收狀戮可稽，已逾三十
　　日之不變期間，其聲請顯然不合法，應予駁回。
三、依民事訴訟法第五百零七條、第九十五條、第七十八條，裁定如主文。
中　　　華　　　民　　　國　　九十一　　年　　　五　　　月　　三十一　　日
                                  臺灣板橋地方法院民事第四庭
~B法　官　趙義德
右為正本係照原本作成。
如對本裁定抗告，須於裁定送達後十日內向本院提出抗告狀。
中　　　華　　　民　　　國　　九十一　　年　　　五　　　月　　三十一　　日
~B書記官　方蟾苓
